th: ประเภทชุดประกอบหลอดไฟ: หลอดเปล่าเท่านั้น; โคมที่เข้ากันได้เท่านั้น; ชุดหลอดและโคมคู่; หลอดพร้อมโคม; หลอดทีวีฉายหลัง; อื่นๆ
fr: Type d’assemblage de lampe: Ampoule nue seulement; Boîtier compatible seulement; Pack double lampe et boîtier; Lampe avec boîtier; Ampoule TV à rétroprojection; Autre
de: Lampen-Baugruppentyp: Nur nackte Lampe; Nur kompatibles Gehäuse; Lampe und Gehäuse Doppelpack; Lampe mit Gehäuse; Rückprojektions-TV-Lampe; Sonstiges
sk-SK: Typ zostavy lampy: Iba holá žiarovka; Iba kompatibilné púzdro; Dvojbalenie lampy a púzdra; Lampa s púzdrom; Žiarovka pre zadnú projekciu TV; Iné
pt-BR: Tipo de montagem da lâmpada: Apenas lâmpada; Apenas alojamento compatível; Pacote duplo de lâmpada e alojamento; Lâmpada com alojamento; Lâmpada de TV de retroprojeção; Outro
zh-CN: 灯泡组件类型: 仅裸灯泡; 仅兼容灯架; 灯泡和灯架双包装; 灯泡带灯架; 背投电视灯泡; 其他
pl: Typ zespołu lampy: Tylko sama żarówka; Tylko kompatybilna obudowa; Lampa i obudowa podwójny zestaw; Lampa z obudową; Żarówka telewizora tylnej projekcji; Inne
it: Tipo di assemblaggio lampada: Solo lampadina nuda; Solo alloggiamento compatibile; Lampada e alloggiamento confezione doppia; Lampada con alloggiamento; Lampadina TV retroproiezione; Altro
ja: ランプアセンブリタイプ: 電球のみ; 互換ハウジングのみ; ランプ・ハウジングツインパック; ハウジング付きランプ; リアプロジェクションTV電球; その他
ro-RO: Tip ansamblu lampă: Doar bec simplu; Doar carcasă compatibilă; Pachet dublu lampă și carcasă; Lampă cu carcasă; Bec pentru TV cu proiecție din spate; Altele
vi: Loại lắp ráp đèn: Chỉ bóng đèn; Chỉ vỏ tương thích; Bộ đôi đèn và vỏ; Đèn với vỏ; Bóng đèn TV chiếu hậu; Khác
tr: Lamba montaj tipi: Sadece çıplak ampul; Sadece uyumlu muhafaza; Lamba ve muhafaza ikili paket; Muhafazalı lamba; Arka projeksiyon TV ampulü; Diğer
hu: Lámpaszerelvény típusa: Csak csupasz izzó; Csak kompatibilis ház; Lámpa és ház dupla csomag; Lámpa házzal; Hátsó vetítésű TV izzó; Egyéb
sv: Lampaggregatstyp: Enbart lampa; Enbart kompatibelt hölje; Lampa och hölje dubbelförpackning; Lampa med hölje; Bakprojektions-TV-lampa; Övrigt
en: Lamp assembly type: Bare bulb only; Compatible housing only; Lamp & housing twin pack; Lamp with housing; Rear projection TV bulb; Other
cs: Typ sestavy lampy: Pouze samotná žárovka; Pouze kompatibilní pouzdro; Dvojbalení lampa a pouzdro; Lampa s pouzdrem; Žárovka pro zpětnou projekční TV; Jiné
el: Τύπος συναρμολόγησης λάμπας: Μόνο γυμνός λαμπτήρας; Μόνο συμβατό περίβλημα; Διπλό πακέτο λαμπτήρα και περιβλήματος; Λαμπτήρας με περίβλημα; Λαμπτήρας τηλεόρασης οπίσθιας προβολής; Άλλο
pt-PT: Tipo de montagem da lâmpada: Apenas lâmpada nua; Apenas caixa compatível; Conjunto duplo de lâmpada e caixa; Lâmpada com caixa; Lâmpada de TV de retroprojeção; Outro
hr-HR: Vrsta sklopa lampe: Samo žarulja; Samo kompatibilno kućište; Lampa i kućište dvostruko pakiranje; Lampa s kućištem; Žarulja za TV sa stražnjom projekcijom; Ostalo
nb: Lampe monteringstype: Kun bar pære; Kun kompatibelt hus; Lampe og hus tvillingpakke; Lampe med hus; Bakprojeksjon TV-pære; Annet
ko: 램프 어셈블리 유형: 전구만; 호환 하우징만; 램프 및 하우징 트윈팩; 하우징 포함 램프; 후면 투사 TV 전구; 기타
fi: Lampun kokoonpanotyyppi: Vain pelkkä polttimo; Vain yhteensopiva kotelo; Lamppu ja kotelo kaksoispakkaus; Lamppu kotelolla; Takaprojektio-TV:n polttimo; Muu
ru: Тип сборки лампы: Только лампа без корпуса; Только совместимый корпус; Двойной комплект лампы с корпусом; Лампа с корпусом; Лампа для телевизора с обратной проекцией; Другой
bg-BG: Тип сглобка на лампата: Само гола крушка; Само съвместим корпус; Лампа и корпус двоен пакет; Лампа с корпус; Крушка за телевизор със задна проекция; Други
nl: Lamp assemblagetype: Alleen losse lamp; Alleen compatibele behuizing; Lamp en behuizing dubbelpak; Lamp met behuizing; Achterprojectie-tv-lamp; Andere
zh-TW: 燈泡組件類型: 僅裸燈泡; 僅相容燈座; 燈泡燈座雙包裝; 燈泡含燈座; 背投電視燈泡; 其他
da: Lampe-samlingstype: Kun løs pære; Kun kompatibel holder; Lampe og holder tvillingpakke; Lampe med holder; Bagprojektions-TV-pære; Andet
sl-SI: Tip sklopa žarnice: Samo gola žarnica; Samo združljivo ohišje; Dvojno pakiranje žarnice in ohišja; Žarnica z ohišjem; Žarnica za TV z zadnjo projekcijo; Drugo
lt-LT: Lempos mazgo tipas: Tik plikta lemputė; Tik suderinamas korpusas; Lemputės ir korpuso dvigubas paketas; Lemputė su korpusu; Galinės projekcijos TV lemputė; Kita
es: Tipo de conjunto de lámpara: Solo bombilla desnuda; Solo carcasa compatible; Paquete doble de lámpara y carcasa; Lámpara con carcasa; Bombilla de TV de retroproyección; Otros